【裁判字號】    98,審易,38
【裁判日期】    980720
【裁判案由】    竊盜
【裁判全文】
臺灣臺東地方法院刑事判決              98年度審易字第38號
公  訴  人  臺灣臺東地方法院檢察署檢察官
被      告  乙○○
上列被告因竊盜案件，經檢察官提起公訴（ 98年度偵字第531號
），本院以簡式審判程序審理並判決如下:
    主    文
乙○○攜帶兇器竊盜，累犯，處有期徒刑柒月，扣案之破壞剪壹
支沒收之。
    犯罪事實
一、乙○○前於民國94年間因竊盜及施用毒品案件，經本院分別
    以94年度易字第106號及94年度易字第134號判決判處有期徒
    刑9月及4月確定，嗣經本院以 94年度聲字第556號裁定定應
    執行刑為有期徒刑1年，甫於95年 6月4日縮刑期滿執行完畢
    在案。詎其猶不知悔改，於98年 3月12日中午12時許，至臺
    東縣臺東市○○路○段892巷85號洪晉華之住宅外，見屋外電
    線可供變賣花用，竟意圖為自己不法之所有，以其所有客觀
    上可供兇器使用之破壞剪 1把，剪斷屋外電線而竊取之（竊
    得電線總重13.5公斤）。得手後旋將之帶回被告位於臺東縣
    臺東市○○街184巷5號之住處內，經屋主洪晉華循線發現而
    報警將之逮捕，並扣得乙○○所有供本件竊盜用之破壞剪 1
    支。
二、案經臺東縣警察局臺東分局報告臺灣臺東地方法院檢察署檢
    察官偵查起訴。
    理  由
一、本件被告乙○○所犯係死刑、無期徒刑或最輕本刑為三年以
    上有期徒刑或高等法院管轄第一審案件以外之罪，其於準備
    程序期日就被訴事實為有罪之陳述，經本院告知簡式審判程
    式之旨，並聽取公訴人及被告之意見後，經合議庭裁定由受
    命法官獨任進行簡式審判程序，是依刑事訴訟法第273條之2
    規定，本件之證據調查，不受同法第159條第1項、第161 條
    之2、第161條之3、第163條之1及第164條至第170條規定之
    限制，合先敘明。
二、上揭犯罪事實，業據被告乙○○於偵審中坦承不諱，核與證
    人即被害人洪晉華於警詢及偵訊中、洪日光於偵訊中所指訴
    之情節大致相符，並有被害人洪晉華出具之贓物認領保管單
    、臺東縣警察局臺東分局搜索扣押筆錄、扣押物品目錄表、
    扣押物品清單、刑案現場圖及現場照片11幀在卷可稽，且有
    破壞剪 1支扣案可資佐證，足徵被告乙○○之上開自白與事
    實相符。本件事證明確，渠等犯行均堪認定，應予依法論科
    。
三、按刑法第321條第 1項第3款之攜帶兇器竊盜罪，係以行為人
    攜帶兇器竊盜為其加重條件，此所謂兇器，其種類並無限制
    ，凡客觀上足對人之生命、身體、安全構成威脅，具有危險
    性之兇器均屬之，且祇須行竊時攜帶此種具有危險性之兇器
    為已足，並不以攜帶之初有行兇之意圖為必要（最高法院79
    年臺上字第5253號判例可資參照）。查被告乙○○行竊時所
    攜帶上開破壞剪，屬金屬材質，此有卷附之照片可稽，且係
    其持以剪斷電線所用之物，業經其供明在卷，於客觀上自足
    以對人之生命、身體、安全構成威脅，而為兇器之一種。核
    被告上開所為，係犯刑法第321條第 1項第第3款之攜帶兇器
    竊盜罪。又被告有犯罪事實欄所載論罪科刑及執行情形之事
    實，有臺灣高等法院被告前案紀錄表 1份在卷可按，其於有
    期徒刑執行完畢後， 5年以內故意再犯本件有期徒刑以上之
    罪，應依刑法第47條第 1項之規定論以累犯。爰審酌被告曾
    有多次竊盜前科，此有上開臺灣高等法院被告前案紀錄表 1
    份在卷可參，且以攜帶兇器之方式竊取他人財物，嚴重破壞
    社會秩序及他人財產安全，然其於犯後尚能坦承犯行，被害
    人亦表示願意原諒被告，及其品行、犯罪動機、目的、手段
    、行為次數、生活狀況、智識程度、犯罪所得之利益及所生
    之損害等一切情狀，量處如主文所示之刑，以示懲儆。又扣
    案之破壞剪1支（保管字號為臺灣臺東地方法院檢察署98 年
    度保管字第210號 ），係被告供行竊所用之物，且為被告所
    有，亦經其供明在卷，爰依刑法第38條第1項第2款之規定宣
    告沒收之。
據上論斷，應依刑事訴訟法第273條之1第 1項、第299條第1項前
段，刑法第321條第1項第3款、第47條第1項、第38條第1項第2款
，刑法施行法第1條之1第1項、第2項前段，判決如主文。
本案經檢察官甲○○到庭執行職務。
中    華    民    國    98    年    7     月    20    日
                  刑事第二庭  法  官  蔡慧雯
以上正本證明與原本無異。
如不服本判決應於收受送達後10日內向本院提出上訴書狀，並應
敘述具體理由；其未敘述上訴理由者，應於上訴期間屆滿後20日
內向本院補提理由書（均須按他造當事人之人數附繕本）。「切
勿逕送上級法院」。告訴人或被害人對於本判決如有不服，請書
具不服之理由狀，請求檢察官上訴者，其上訴期間之計算係以檢
察官收受判決正本之日期為準。
                              書記官  林慧芬
中    華    民    國    98    年    7     月    20    日
附錄本案論罪科刑法條全文:
中華民國刑法第321條
（加重竊盜罪）
犯竊盜罪而有左列情形之一者，處6月以上、5年以下有期徒刑：
一、於夜間侵入住宅或有人居住之建築物、船艦或隱匿其內而犯
    之者。
二、毀越門扇、牆垣或其他安全設備而犯之者。
三、攜帶兇器而犯之者。
四、結夥三人以上而犯之者。
五、乘火災、水災或其他災害之際而犯之者。
六、在車站或埠頭而犯之者。
前項之未遂犯罰之。


司法院資訊處製作；財團法人民間司法改革基金會備份。
